SED, Institut für Marxismus-Leninismus beim ZK
Stiftung Archiv der Parteien und Massenorganisationen der DDR im Bundesarchiv
Schriftenverzeichnis
- Schriftenverzeichnis
  - Publikationen
    - 1955
      - Pieck, Wilhelm:, 1955; 55 / 8530; Junkerland in Bauernhand: Rede zur demokratischen Bodenreform Kyritz, 2. September 1945 / Wilhelm Pieck. Entschließung der Bauernschaft in Kyritz, 2. September 1945. Wichtigste Daten zur Agrarpolitik der SED. - 1. - 150. Tsd. - Berlin: Dietz Verl, 1955. - 55 S. Weitere beteiligte Körperschaften: Marx-Engels-Lenin-Stalin-Institut
        Kyritz
        Berlin
        Pieck, Wilhelm
        SED, Bodenreform
        SED, Agrarpolitik
        SED, Landwirtschaft
      - Zur Geschichte der Kommunistischen Partei Deutschlands:, 1955; 55 / 6750; eine Auswahl von Materialien und Dokumenten aus den Jahren 1914 - 1946 / hrsg. vom Marx-Engels-Lenin-Stalin-Institut beim ZK der SED. - 2., durchges. Aufl. - Berlin: Dietz, 1955. - 473 S.: Ill.
        KPD
    - 1956
      - Der Freiheitskampf des spanischen Volkes und die internationale Solidarität:, 1956; 57 / 909; Dokumente und Bilder zum national-revolutionären Krieg des spanischen Volkes 1936 - 1939 / hrsg. vom Inst. für Marxismus-Leninismus beim ZK der SED. - Berlin: Dietz, 1956. - 481 S.: Ill., Kt.
        Spanien
        Solidarität
      - Marx, Karl:, 1956-1983; ZBG: III 322; Werke / Karl Marx; Friedrich Engels. - Berlin: Dietz. - [Sammlung] Weitere beteiligte Körperschaften: Inst. für Marxismus-Leninismus beim ZK d. SED
        Marx, Karl
        Engels, Friedrich
        - Marx, Karl:, 1956; ZBG: III 322; 1. 1839 bis 1844. - 1956. - XXXI, 659 S.: Ill.
        - Marx, Karl:, 1957; ZBG: III 322; 2. [1844 - 1846]. - 1957. - XI, 730 S.: Kt., Orig. Titelbl.
        - Marx, Karl:, 1958; ZBG: III 322; 3. [1845 - 1846]. - 1. - 20. Tsd. - 1958. - XII, 610 S.: Faks.
        - Marx, Karl:, 1959; ZBG: III 322; 4. [Mai 1846 - März 1848]. - 1. - 20. Tsd. - 1959. - XV, 719 S.: Ill., Faks.
        - Marx, Karl:, 1959; ZBG: III 322; 5. [März 1848 - November 1849]. - 1. - 20. Tsd. - 1959. - XV, 619 S.: Ill., Kt., Faks.
        - Marx, Karl:, 1959; ZBG: III 322; 6. [November 1848 bis Juli 1849]. - 1. - 20. Tsd. - 1959. - XXIII, 741 S.: Faks., Ktn-Sk.
        - Marx, Karl:, 1960; ZBG: III 322; 7. [August 1849 bis Juni 1851]. - 1. - 25. Tsd. - 1960. - XIX, 695 S.
        - Marx, Karl:, 1960; ZBG: III 322; 8. [August 1851 - März 1853]. - 1. - 20. Tsd. - 1960. - XXIII, 733 S.
        - Marx, Karl:, 1960; ZBG: III 322; 9. [März 1853 bis Dezember 1853]. - 1. - 30. Tsd. - 1960. - XXIV, 699 S.
        - Marx, Karl:, 1961; ZBG: III 322; 10. [Januar 1854 - Januar 1855]. - 1. - 20. Tsd. - 1961. - XXII, 778 S.
        - Marx, Karl:, 1961; ZBG: III 322; 11. [Januar 1855 - April 1856]. - 1. - 20. Tsd. - 1961. - XXVII, 771 S.: Faks., Kt.
        - Marx, Karl:, 1961; ZBG: III 322; 12. [April 1856 - Januar 1859]. - 1. - 20. Tsd. - 1961. - XXVI, 842 S.: Faks., Abb., Kt.
        - Marx, Karl:, 1961; ZBG: III 322; 13. [Januar 1859 bis Februar 1860]. - 1. - 20. Tsd. - 1961. - XXVII, 797 S.: Faks., Kt-Sk., Kt.
        - Marx, Karl:, 1961; ZBG: III 322; 14. [Juli 1857 bis November 1860]. - 1. - 20. Tsd. - 1961. - XXVIII, 893 S.: Orig.-Titelbl., Ktn-Sk., Abb., Tab.
        - Marx, Karl:, 1961; ZBG: III 322; 15. [Januar 1860 bis September 1864]. - 1. - 20. Tsd. - 1961. - XXIII, 767 S.: Faks., Kt.
        - Marx, Karl:, 1962; ZBG: III 322; 16. [September 1864 bis Juli 1870]. - 1962. - XXXII, 795 S.: Faks., Ill., Kt.
        - Marx, Karl:, 1962; ZBG: III 322; 17. [Juli 1870 bis Februar 1872]. - 1962. - XXIX, 845 S.: Kt., Faks.
        - Marx, Karl:, 1962; ZBG: III 322; 18. [März 1872 bis Mai 1875]. - 1962. - XXXII, 863 S.: Faks.
        - Marx, Karl:, 1962; ZBG: III 322; 19. [März 1875 bis Mai 1883]. - 1962. - XXVIII, 679 S.: Ill., Faks., Kt.
        - Marx, Karl:, 1962; ZBG: III 322; 20. [Anti-Dühring: Dialektik der Natur]. - 1962. - XXV, 767 S.: Ill., Faks.
        - Marx, Karl:, 1962; ZBG: III 322; 21. [Mai 1883 bis Dezember 1889]. - 1962. - XXX, 726 S.: Faks.
        - Marx, Karl:, 1963; ZBG: III 322; 22. [Januar 1890 bis August 1895]. - 1963. - XXXV, 741 S.: Ill., Faks.
        - Marx, Karl:, 1962; ZBG: III 322; 23. [Das Kapital: Bd 1]. - 1962. - 955 S.: Ill., Faks.
        - Marx, Karl:, 1971; ZBG: III 322; 23. [Das Kapital: Bd 1]. - 6. Aufl. - 1971. - 955 S.: Ill., Faks.
        - Marx, Karl:, 1963; ZBG: III 322; 24. [Das Kapital: Bd 2]. - 1963. - 559 S.: Faks.
        - Marx, Karl:, 1964; ZBG: III 322; 25. [Das Kapital: Bd 3]. - 1964. - 1007 S.: Faks.
        - Marx, Karl:, 1965; ZBG: III 322; 26, 1. [Theorien über den Mehrwert: mit e. Vorw.]. - 1965. - XXIV, 497 S.
        - Marx, Karl:, 1967; ZBG: III 322; 26, 2. [Theorien über den Mehrwert]. - 1967. - 705 S.: Tab.
        - Marx, Karl:, 1968; ZBG: III 322; 26, 3. [Theorien über den Mehrwert]. - 1968. - 663 S.: Ill.
        - Marx, Karl:, 1963; ZBG: III 322; 27. [Briefe Februar 1842 bis Dezember 1851]. - 1963. - XXXIX, 758 S.: Ill., Faks.
        - Marx, Karl:, 1963; ZBG: III 322; 28. [Briefe Januar 1852 - Dezember 1855]. - 1963. - XXXI, 828 S.: Ill., Abb., Faks.
        - Marx, Karl:, 1963; ZBG: III 322; 29. [Karl Marx und Friedrich Engels Briefe Januar 1856 - Dezember 1859]. - 1963. - XXVIII, 819 S.: Ill., Faks.
        - Marx, Karl:, 1964; ZBG: III 322; 30. [Karl Marx und Friedrich Engels Briefe Januar 1860 - September 1864]. - 1964. - XXVII, 851 S.: Ill., Abb., Faks.
        - Marx, Karl:, 1965; ZBG: III 322; 31. [Briefe Oktober 1864 - Dezember 1867]. - 1965. - XXVII, 772 S.: Ill., Faks.
        - Marx, Karl:, 1965; ZBG: III 322; 32. [Briefe Januar 1868 - Mitte Juli 1870]. - 1965. - XXIV, 912 S.: Ill., Faks.
        - Marx, Karl:, 1966; ZBG: III 322; 33. [Briefe Juli 1870 bis Dezember 1874]. - 1966. - XXXI, 916 S.: Ill., Faks.
        - Marx, Karl:, 1966; ZBG: III 322; 34. [Briefe Januar 1875 bis Dezember 1880]. - 1966. - XXIV, 698 S.: Ill., Faks.
        - Marx, Karl:, 1967; ZBG: III 322; 35. [Briefe Januar 1881 bis März 1883]. - 1967. - XXII, 593 S.: Ill.
        - Marx, Karl:, 1967; ZBG: III 322; 36. [Briefe April 1883 - Dezember 1887]. - 1967. - XXVII, 939 S.: Ill., Faks.
        - Marx, Karl:, 1967; ZBG: III 322; 37. [Briefe Januar 1888 bis Dezember 1890]. - 1967. - XXVIII, 680 S.: Ill., Faks.
        - Marx, Karl:, 1968; ZBG: III 322; 38. [Briefe Januar 1891 bis Dezember 1892]. - 1968. - XXVI, 725 S.: Ill., Faks.
        - Marx, Karl:, 1968; ZBG: III 322; 39. [Briefe Januar 1893 bis Juli 1895]. - 1968. - XXVII, 785 S.: Ill., Faks.
        - Marx, Karl:, 1985; ZBG: III 322; 40. [Schriften und Briefe: November 1837 - August 1844] / Karl Marx. - 1985. - 714 S.
        - Marx, Karl:, 1968; ZBG: III 322; [41], Erg-Bd 1. Schriften, Manuskripte, Briefe bis 1844. - 1968. - XXXV, 714 S.: Ill., Faks.
        - Marx, Karl:, 1967; ZBG: III 322; [41], Erg.-Bd 2. Schriften, Manuskripte, Briefe bis 1844. - 1967. - 593 S.: Ill., Faks.
        - Marx, Karl:, 1983; ZBG: III 322; 42. [Ökonomische Manuskripte: 1857/1858] / [Karl Marx]. - 1983. - XXI, 959 S.: Faks.
    - 1957
      - Karl, Heinz:, 1957; 58 / 224; Die deutsche Arbeiterklasse im Kampf um die Enteignung der Fürsten: (1925/1926) / Heinz Karl. - 1. Aufl. - Berlin: Dietz, 1957. - 108 S.: Ill. - (Schriftenreihe Beiträge zur Geschichte und Theorie der Arbeiterbewegung; 20) Weitere beteiligte Körperschaften: Institut für Marxismus-Leninismus Berlin, Ost, Sozialistische Einheitspartei Deutschlands
        Karl, Heinz
        Arbeiterklasse
        Arbeiterbewegung
      - Schriftenreihe Beiträge zur Geschichte und Theorie der Arbeiterbewegung, / Institut für Marxismus-Leninismus beim ZK der SED. - Berlin. Vorg.: Schriftenreihe Beiträge zur Geschichte der deutschen Arbeiterbewegung
        Arbeiterbewegung, deutsche
        - Schriftenreihe Beiträge zur Geschichte und Theorie der Arbeiterbewegung, 1957; 77 A 1914; 18. Nitzsche, Gerhard: Die Saefkow-Jacob-Bästlein-Gruppe: Dokumente und Materialien des illegalen antifaschistischen Kampfes (1942 - 1945) / Gerhard Nitzsche. - Berlin: Dietz Verl, 1957. - 211 S.: Ill.
          Nitzsche, Gerhard
          Saefkow-Jacob-Bästlein-Gruppe
          Widerstand
        - Schriftenreihe Beiträge zur Geschichte und Theorie der Arbeiterbewegung, 1957; 58 / 224; 20. Karl, Heinz: Die deutsche Arbeiterklasse im Kampf um die Enteignung der Fürsten: (1925/1926) / Heinz Karl. - 1. Aufl. - Berlin: Dietz, 1957. - 108 S.: Ill.
        - Schriftenreihe Beiträge zur Geschichte und Theorie der Arbeiterbewegung, 1959; 59 / 5981; 21. Puls, Ursula: Die Bästlein-Jacob-Abshagen-Gruppe: Bericht über den antifaschistischen Widerstandskampf in Hamburg und an der Wasserkante während des 2. Weltkrieges / Ursula Puls. Institut für Marxismus-Leninismus beim ZK der SED. - 1. - 6. Tsd. - Berlin: Dietz, 1959. - 226 S.: Ill.
          Hamburg
          Puls, Ursula
          Bästlein-Jacob-Abshagen-Gruppe
          Weltkrieg, Zweiter
        - Schriftenreihe Beiträge zur Geschichte und Theorie der Arbeiterbewegung, 1960; 60 / 8704; 22. Krause, Ilse: Die Schumann-Engert-Kresse-Gruppe: Dokumente und Materialien des illegalen antifaschistischen Kampfes (Leipzig 1943 bis 1945) / Ilse Krause. - Berlin: Dietz, 1960. - 150 S.: Ill., Kt.
          Leipzig
          Krause, Ilse
          Schumann-Engert-Kresse-Gruppe
    - 1958
      - Dokumente und Materialien zur Geschichte der Deutschen Arbeiterbewegung, 1958; 57 / 7721; / hrsg. vom Institut für Marxismus-Leninismus beim Zentralkomitee der Sozialistischen Einheitspartei Deutschlands. Reihe 2: 1914 - 1945. - Berlin: Dietz Verl.
        - Dokumente und Materialien zur Geschichte der Deutschen Arbeiterbewegung, 1958; 57 / 7721; Bd. 1. Juli 1914 - Oktober 1917. - 1. - 8. Tsd., 1. Aufl. - 1958. - 759 S.
        - Dokumente und Materialien zur Geschichte der Deutschen Arbeiterbewegung, 1958; 57 / 7721; Bd. 2. November 1917 - Dezember 1918. - 1. - 8. Tsd., 1. Aufl. - 770 S.
        - Dokumente und Materialien zur Geschichte der Deutschen Arbeiterbewegung, 1958; 57 / 7721; Bd. 3. Januar 1919 - Mai 1919. - 1. - 8. Tsd., 1. Aufl. - 1958. - 499 S.
        - Dokumente und Materialien zur Geschichte der Deutschen Arbeiterbewegung, 1962; 57 / 7721; Bd. 5. Januar 1905 - Juli 1914. - 1. - 6. Tsd., 1. Aufl. - 1962. - 938 S.
      - Erkämpft das Menschenrecht:, 1958; 58 / 4536; Lebensbilder und letzte Briefe antifaschistischer Widerstandskämpfer / mit einem Vorw. von Wilhelm Pieck. [Hrsg. vom Institut für Marxismus-Leninismus beim ZK der SED. Bearb.von Heinz Schumann ...]. - Berlin: Dietz, 1958. - 694 S.: zahlr. Ill.
        Schumann, Heinz
      - Spartakusbriefe, 1958; 58 / 5251; / hrsg. vom Institut für Marxismus-Leninismus beim ZK der SED. - 1. - 20. Tsd. - Berlin: Dietz, 1958. - XLIII, 476 S. - Beil.: Faks.-Dr. Spartakusbrief Nr. 12
    - 1959
      - Beiträge zur Geschichte der deutschen Arbeiterbewegung = BZG, 1959-1968; Z A 5408; / hrsg. vom Institut für Marxismus-Leninismus beim Zentralkomitee der Sozialistischen Einheitspartei Deutschlands. - Berlin: Dietz. Nebent.: BZG 1 (1959), 1 - 4 2 (1960), 1 - 4. Sonderh. 3 (1961), 1 - 4. Sonderh. 4 (1962), 1 - 4. Sonderh. 5 (1963), 1 - 6 6 (1964), 1 - 6. 2 Sonderh. 7 (1965), 1 - 6. Sonderh. 8 (1966), 1 - 6. Sonderh. 9 (1967), 1 - 6. Sonderh. 10 (1968), 1 - 6. 2 Sonderh.
      - Dokumente und Materialien zur Geschichte der Deutschen Arbeiterbewegung, 1959; 57 / 7721; / hrsg. vom Institut für Marxismus-Leninismus beim Zentralkomitee der Sozialistischen Einheitspartei Deutschlands. Reihe 3: ab 1945. - Berlin: Dietz Verl. Bd. 1. Mai 1945 - April 1946. - 1. - 10. Tsd., 1. Aufl. - 1959. - 694 S.
      - Institut für Marxismus-Leninismus, Berlin, Ost, Sozialistische Einheitspartei Deutschlands:, 1959; 95 C 282; Entschließung der Berichtsversammlung der Grundorganisation im Institut für Marxismus-Leninismus, 22. April 1959. - [Berlin], 1959. - [2] S.
        IML, Grundorganisation
      - Institut für Marxismus-Leninismus:, 1959; 95 C 282; Entschließung der Berichtsversammlung der Grundorganisation im Institut für Marxismus-Leninismus, 22. April 1959. - [Berlin], 1959. - [2] S.
      - Puls, Ursula:, 1959; 59 / 5981; Die Bästlein-Jacob-Abshagen-Gruppe: Bericht über den antifaschistischen Widerstandskampf in Hamburg und an der Wasserkante während des 2. Weltkrieges / Ursula Puls. Institut für Marxismus-Leninismus beim ZK der SED. - 1. - 6. Tsd. - Berlin: Dietz, 1959. - 226 S.: Ill. - (Schriftenreihe Beiträge zur Geschichte und Theorie der Arbeiterbewegung; 21)
      - Referate, gehalten auf der Konferenz des Institutes für Marxismus-Leninismus, Berlin und dem Institut für Parteigeschichte in Bukarest 1959., 60 / 4381; - s.l: s.n, [1959]. - 1 Mappe.
        Bukarest
    - 1960
      - Krause, Ilse:, 1960; 60 / 8704; Die Schumann-Engert-Kresse-Gruppe: Dokumente und Materialien des illegalen antifaschistischen Kampfes (Leipzig 1943 bis 1945) / Ilse Krause. - Berlin: Dietz, 1960. - 150 S.: Ill., Kt. - (Schriftenreihe Beiträge zur Geschichte und Theorie der Arbeiterbewegung; 22) Weitere beteiligte Körperschaften: Institut für Marxismus-Leninismus Berlin, Ost, Sozialistische Einheitspartei Deutschlands
      - Die Offensive des Faschismus und die Aufgaben der Kommunisten im Kampf für die Volksfront gegen Krieg und Faschismus:, 1960; 61 / 2624; Referate auf dem VII. Kongreß der Kommunistischen Internationale (1935) / Wilhelm Pieck; Georgi Dimitroff; Palmiro Togliatti. Institut für Marxismus-Leninismus beim ZK der SED. - 2. Aufl. - Berlin: Dietz, 1960. - 295 S.
        Dimitroff, Georgi
        Togliatti, Palmiro
        Kommunismus
        Volksfront
        Internationale, Kommunistische
        Nationalsozialismus
      - Unter dem Banner des proletarischen Internationalismus:, 1960; 60 / 10653; Dokumente und Materialien zur Geschichte der internationalen Arbeiterbewegung; Februar 1956 - Dezember 1959 / hrsg. vom Institut für Marxismus-Leninismus beim Zentralkomitee der Sozialistischen Einheitspartei Deutschlands. - 1. - 7,5. Tsd. - Berlin: Dietz, 1960. - 758 S.
        Internationalismus, proletarischer
        Arbeiterbewegung, internationale
    - 1962
      - Dokumente und Materialien zur Geschichte der Deutschen Arbeiterbewegung, 1962; 57 / 7721; / hrsg. vom Institut für Marxismus-Leninismus beim Zentralkomitee der Sozialistischen Einheitspartei Deutschlands. Reihe 1: 1836 - 1914. - Berlin: Dietz Verl. Bd. 5. Januar 1905 - Juli 1914. - 1. - 6. Tsd., 1. Aufl. - 1962. - 938 S.
    - 1963
      - Bemerkungen und Abänderungsvorschläge zum "Grundriß der Geschichte der deutschen Arbeiterbewegung", die im Institut für Marxismus-Leninismus beim ZK der SED vorliegen., 1963; IPM 179; - [Berlin], 1963. - 27 S.
      - Roßmann, Gerhard:, 1963; IPM 169; Information über Strömungen und Tendenzen der Geschichtsdarstellung und der Geschichtspropaganda in der Sozialdemokratie und den Gewerkschaften Westdeutschlands im Jahre 1963 / Hrsg.: Inst. für Marxismus-Leninismus beim ZK d. SED, Abt. Geschichte d. deutschen Arbeiterbewegung; unter Mitw. von Rolf Dlubek. - Berlin: s.n, 1964. - [169] Bl. - Maschinenschriftl. vervielf.
        Bundesrepublik Deutschland
        Roßmann, Gerhard
        Dlubek, Rolf
        Sozialdemokratie, Geschichtspropaganda
        Sozialdemokratie, Gewerkschaften
    - 1964
      - Die I. Internationale in Deutschland (1864 - 1872):, 1964; 64 / 5077; Dokumente und Materialien / Institut für Marxismus-Leninismus beim ZK der SED. - Berlin: Dietz, 1964. - 949 S.: Ill.
        Deutschland
        Internationale, I.
      - International Working Men's Association, 1864 - 1876:, 1964; 64 / 4949; Allgemeine Statuten und Verwaltungs-Verordnungen der Internationalen Arbeiterassoziation. - Amtliche dt. Ausg., revid. durch den Generalrath; Faks.-Dr. - [Berlin]: [Inst. für Marxismus-Leninismus beim ZK der SED], 1964. - 16 S. Den Teilnehmern der Wissenschaftlichen Konferenz zum 100. Jahrestag der Gründung der 1. Internationale am 10. und 11. Sept. 1964 überreicht
        Internationale Arbeiterassoziation
        Internationale, I., Statuten
        Internationale, I., Verwaltung
      - Karl Marx und die Gründung der I. Internationale:, 1964; 64 / 5471; Dokumente und Materialien / [im Auftr. des Inst. für Marxismus-Leninismus beim ZK der SED hrsg. und eingel. von Richard Sperl ...]. - 1. Aufl. - Berlin: Dietz Verl, 1964. - XXI, 162 S.: Ill.
        Sperl, Richard
      - Revolutionäre deutsche Parteiprogramme vom Kommunistischen Manifest zum Programm des Sozialismus, 1964; ZBG: VII 3105; / hrsg. u. eingel. von Lothar Berthold. - Berlin: Dietz, 1964. - 33, 342 S.
        Berthold, Lothar
        Parteiprogramme
        Kommunistisches Manifest
        Programme
      - Roßmann, Gerhard:, 1964; Information über Strömungen und Tendenzen der Geschichtsdarstellung und der Geschichtspropaganda in der Sozialdemokratie und den Gewerkschaften Westdeutschlands im Jahre 1963 / Hrsg.: Inst. für Marxismus-Leninismus beim ZK d. SED, Abt. Geschichte d. deutschen Arbeiterbewegung; unter Mitw. von Rolf Dlubek. - Berlin: s.n, 1964. - [169] Bl. - Maschinenschriftl. vervielf.
        Gewerkschaften, Geschichtspropaganda
    - 1965
      - Die antifaschistische Aktion:, 65 A 1476; Dokumentation und Chronik Mai 1932 bis Jan. 1933 / hrsg. und eingel. von Heinz Karl ... [Institut für Marxismus-Leninismus beim ZK der SED]. - Berlin: Dietz, 1965. - 423 S.: Ill.
        Chroniken
      - Dokumentationsdienst Geschichte der Arbeiterbewegung und der Marx-Engels-Forschung, 1965; 99 A 807; / Institut für Marxismus-Leninismus beim ZK der SED, Zentralstelle für Information und Dokumentation. - Berlin, 1969. - Losebl.-Ausg. mit lfd. Zugang. In Karteiform bis 1990 erschienen. - Vorg. 1965 - 1969, 8: Dokumentationsdienst Geschichte der deutschen Arbeiterbewegung. - Urheber anfangs: Institut für Marxismus-Leninismus / Arbeitsgruppe Dokumentation
        Marx-Engels-Forschung
      - Dokumentationsdienst Geschichte der deutschen Arbeiterbewegung:, 1965; 80 A 2508; vorläufige Systematik / hrsg. vom Institut für Marxismus-Leninismus beim Zentralkomitee der Sozialistischen Einheitspartei Deutschlands, Arbeitsgruppe Dokumentation. - Berlin, [ca. 1965]. - 24 S. Forts.: Dokumentationsdienst Geschichte der Arbeiterbewegung und der Marx-Engels-Forschung: Systematik
        Dokumentationsdienst Geschichte der deutschen Arbeiterbewegung
      - Geschichte der deutschen Arbeiterbewegung:, 1965-1967; ZBG: VII 5983; Chronik / Institut für Marxismus-Leninismus beim ZK der SED. - Berlin: Dietz. 1. Von den Anfängen bis 1917. - 1965. - 365 S. 2. Von 1917 bis 1945. - 1966. - 551 S. 3. Von 1945 bis 1963. - 1967. - 862 S.
      - Geschichte der deutschen Arbeiterbewegung:, 1965; IPM 181; Entwurf. - Als Ms. gedr. - [Berlin]: [s.n.].
        Sowjetunion
        Pariser Kommune
        Imperialismus
        Weltkrieg, Erster
        Oktoberrevolution
        Kapitalismus
        Weltwirtschaftskrise
        Aktionseinheit der Arbeiterklasse
        Sozialismus
        KPdSU
        - Geschichte der deutschen Arbeiterbewegung:, 1965; IPM 181; Kapitel 1. Die Anfänge der deutschen Arbeiterbewegung ... (Periode von den Anfängen der deutschen Arbeiterbewegung bis 1849). - 1965. - 83 S.
        - Geschichte der deutschen Arbeiterbewegung:, 1965; IPM 181; Kapitel 2. Die Weiterentwicklung des wissenschaftlichen Kommunismus durch Karl Marx und Friedrich Engels ... (Periode von 1849 bis 1871). - 1965. - 69 S.
        - Geschichte der deutschen Arbeiterbewegung:, 1965; IPM 181; Kapitel 3. Die Lehren der Pariser Kommune ... (Periode von 1871 bis zum Ausgang des 19. Jahrhunderts). - 1965. - 95 S.
        - Geschichte der deutschen Arbeiterbewegung:, 1965; IPM 181; Kapitel 4. Der Beginn des Zeitalters des Imperialismus ... (Periode vom Ausgang des 19. Jahrhunderts bis 1914). - 1965. - 107 S.: Tab.
        - Geschichte der deutschen Arbeiterbewegung:, 1965; IPM 181; Kapitel 5. Der erste Weltkrieg. Der Zusammenbruch der II. Internationale ... (Periode von 1914 bis 1917). - 1965. - 65 S.
          Internationale, II.
        - Geschichte der deutschen Arbeiterbewegung:, 1965; IPM 181; Kapitel 6. Die Große Sozialistische Oktoberrevolution und ihre Auswirkungen auf Deutschland ... (Periode vom November 1917 bis Januar 1919). - 1965. - 99 S.
        - Geschichte der deutschen Arbeiterbewegung:, 1965; IPM 181; Kapitel 7. Die revolutionäre Nachkriegskrise ... (Periode vom Januar 1919 bis Ende 1923). - 1965. - 121 S.
        - Geschichte der deutschen Arbeiterbewegung:, 1965; IPM 181; Kapitel 8. Die relative Stabilisierung des Kapitalismus ... (Periode von 1924 bis Herbst 1929). - 1965. - 83 S.
        - Geschichte der deutschen Arbeiterbewegung:, 1965; IPM 181; Kapitel 9. Die Weltwirtschaftskrise. Der Kampf der KPD für die Aktionseinheit der Arbeiterklasse und für eine breite antifaschistische Front gegen die drohende faschistische Diktatur (Periode von Herbst 1929 bis Januar 1933). - 1965. - 91 S.
        - Geschichte der deutschen Arbeiterbewegung:, 1965; IPM 181; Kapitel 10. Die Errichtung der faschistischen Diktatur und die Vorbereitung des Zweiten Weltkrieges durch den faschistischen deutschen Imperialismus ... (Periode von Januar 1933 bis August 1939). - 1965. - 111 S.
        - Geschichte der deutschen Arbeiterbewegung:, 1965; IPM 181; Kapitel 11. Der vom faschistischen deutschen Imperialismus entfesselte zweite Weltkrieg ... (Periode von September 1939 bis Mai 1945). - 1965. - 94 S.
        - Geschichte der deutschen Arbeiterbewegung:, 1965; IPM 181; Kapitel 12, H. 1. Die Herausbildung des sozialistischen Lagers ... (Periode von 1945 bis 1949). - 1965. - 87 S.
        - Geschichte der deutschen Arbeiterbewegung:, 1965; IPM 181; Kapitel 12, H. 2. Die Herausbildung des sozialistischen Lagers ... (Periode von 1945 bis 1949). - 1965. - S. 89 - 167.
        - Geschichte der deutschen Arbeiterbewegung:, 1965; IPM 181; Kapitel 13. Die Gründung der Deutschen Demokratischen Republik ... (Periode von 1949 bis 1955). - 1965. - 149 S.
        - Geschichte der deutschen Arbeiterbewegung:, 1965; IPM 181; Kapitel 14. Der Sozialismus wird zur bestimmenden Kraft der gesellschaftlichen Entwicklung ... (Periode von 1956 bis 1961). - 1965. - 149 S.
        - Geschichte der deutschen Arbeiterbewegung:, 1965; IPM 181; Kapitel 15. Der XXII. Parteitag der KPdSU. Der VI. Parteitag der SED ... (Periode ab 1961). - 1965. - 67 S. Anh. Änderungsvorschläge. - 1965. - 7 S.
          KPdSU, Parteitag VI.
      - 100 Jahre sozialdemokratische Arbeiterpartei (Eisenacher):, 1965; 66 A 617; Abtreten, Herr von Alvensleben!: Beiträge zur Geschichte der demokratischen Bodenreform im Kreis Bernburg; zum 20. Jahrestag der demokratischen Bodenreform / hrsg. von der Kommission zur Erforschung der Geschichte der örtlichen Arbeiterbewegung bei der Kreisleitung der SED in Bernburg. - Aschersleben, 1965. - 72 S. Weitere beteiligte Körperschaften: Institut für Marxismus-Leninismus; Bernburg, Hochschule für Landwirtschaft; Bernburg / Kreislandwirtschaftsrat
        Bernburg
        Aschersleben
        Sozialdemokratie
        Arbeiterbewegung, örtliche
      - Institut für Marxismus-Leninismus, Berlin, Ost, Sozialistische Einheitspratei Deutschlands / Zentrales Parteiarchiv:, 1966-1971; IPM 1050; Thematischer Benutzerkatalog ... / IML beim ZK der SED, Abt. Zentrales Parteiarchiv: Zentrales Parteiarchiv. - [Berlin]. 1965 / [zsgest. von Margot Pikarski]. - 1966. - 53 Bl. 1966 / [zsgest. von Margot Pikarski]. - 1967. - 46 Bl. 1967 / [zsgest. von Margot Pikarski]. - 1967. - 46 S. 1968 / [zsgest. von Margot Pikarski]. - 1969. - 46 Bl. 1969 / [zsgest. von Margot Pikarski]. - 1970. - 39 Bl. 1970 / [zsgest. von Elke Warning]. - 1971. - 36 Bl.
        Pikarski, Margot
        Warning, Elke
        Benutzerkataloge